Inventaris van het archief van de Nederlandse Spaarbankbond (NSBB), 1906-2000
Nationaal Archief, Den Haag
- STUKKEN BETREFFENDE BIJZONDERE ONDERWERPEN, 2
  - TAAKUITVOERING, 2.5
    - WET- EN REGELGEVING, 2.5.3
      - BELASTINGWETGEVING, 2.5.3.2
        - Stukken betreffende het handhaven van de geheimhoudingsplicht van spaarbanken ten opzichte van de fiscus., 1964, 1975; 2578; 1 omslag
        - Stukken betreffende het voeren van onderhandelingen met de Inspecteur der Omzetbelasting inzake restitutie van omzetbelasting, alsmede vrijstelling van omzetbelasting voor de organisaties die deel uitmaken van de spaarbankwereld., 1967 - 1977; 2579; 1 omslag
        - Stukken betreffende het voeren van overleg met het Ministerie van Financiën inzake de toepassing van artikel 12 van de Wet op de Vennootschapsbelasting 1969., 1967 - 1981; 2580; 1 pak
        - Stukken betreffende het verkrijgen en verstrekken van inlichtingen inzake de Belasting over Toegevoegde Waarde (BTW)., 1968 - 1969; 2581; 1 omslag
        - Stukken betreffende het voeren van overleg met het Ministerie van Financiën inzake waarderingsmaatstaven ten behoeve van de berekening van door spaarbanken verschuldigde vennootschapsbelasting., 1969 - 1973; 2582; 1 omslag
        - Maandverslagen van de afdeling Belastingen., 1976 - 1982; 2583; 1 omslag
        - Agenda`s, notulen en bijlagen van de vergaderingen van de Fiscale Commissie., 1976 - 1979, 1981 - 1986; 2584-2588; 3 pakken en 2 omslagen
          - 1976 - 1977, 2584; 1 omslag
          - 1978, 2585
          - 1979, 2586
          - 1981 - 1982, 2587
          - 1985 - 1986, 2588; 1 omslag
        - Stukken betreffende het voeren van overleg met het Ministerie van Financiën inzake de afschaffing van de spaarbankvrijstelling van de betaling van vennootschapsbelasting., 1977-1982; 2589; 1 pak
        - Stukken betreffende het voeren van overleg met de Inspecteur der Vennootschapsbelasting inzake de verplichting tot aangifte van Vennootschapsbelasting., 1981, 1983-1987; 2590; 1 omslag
        - Stukken betreffende het verzamelen van informatie inzake de inlichtingenverschaffing van de banken aan de Belastingdienst aangaande verdachte transacties., 1982 - 1984; 2591; 1 pak
        - Correspondentie van het Ministerie van Financiën met betrekking tot rente-renseignering, rentesteekproefonderzoek en rentedragende studieleningen., 1985 - 1990; 2592; 1 omslag
        - Stukken betreffende de wijziging van de belastingplicht inzake de vennootschapsbelasting., 1986 - 1987; 2593; 1 omslag
        - Instructie aangaande het bezoek van belastingambtenaren aan kantoren van de Bondsspaarbank Midden-, Noord- en Oost-Nederland., 1988; 2594; 1 omslag
      - OVERIGE WET- EN REGELGEVING, 2.5.3.3
        - NOOD- EN OORLOGSWETGEVING, 2.5.3.3.1
          - Notulen van de vergadering van het bestuur met de Minister van Financiën inzake de problematiek van de effectenwaardering op de balans van spaarbanken., 1920; 2595; 1 katern
          - Stukken betreffende de vaststelling en wijziging door het Ministerie van Financiën van de zogenaamde Noodregeling., 1920 - 1952; 2596; 1 omslag
          - Stukken betreffende het verstrekken van inlichtingen inzake de voorwaarden waaraan voldaan moet worden alvorens een beroep gedaan kan worden op de zogenaamde Noodregeling., 1921 - 1957; 2597; 1 omslag
          - Stukken betreffende het voeren van overleg met regering en parlement inzake het wetsvoorstel Crisis-Landbouw-Hypotheekwet 1935., 1934 - 1935; 2598; 1 omslag
          - Stukken betreffende de eventuele opheffing van het bankenmoratorium, dat van kracht werd bij de inval van Duitse troepen in Nederland op 10 mei 1940., 2599; 1 omslag
          - Stukken betreffende het voeren van overleg met het Ministerie van Financiën inzake de totstandkoming van een wettelijke regeling voor het spaarbankbedrijf., 1940 - 1942; 2600; 1 omslag
          - Stukken betreffende de invoering en wijziging door de Duitse bezettingsautoriteiten van het Deviezenbesluit 1941., 1940 - 1942; 2601; 1 omslag
          - Stukken betreffende de toepassing van de door de Duitse bezetter uitgevaardigde voorschriften inzake de vordering van vermogens van joden., 1940 - 1944; 2602; 1 omslag
          - Stukken betreffende de uitvoering van de door de Duitse bezetter uitgevaardigde Deviezenverordening 1940 en van de Verordening omtrent de behandeling van vijandelijke vermogens., 1940 - 1944; 2603; 1 pak
          - Instructie voor de Vakgroep Spaarbanken in verband met haar aanwijzing als instantie voor het houden van het Hoofdstuk Spaarbanken van het Bankenregister., 1943; 2604; 1 omslag
          - Stukken betreffende het verzamelen van informatie inzake de verstrekking van voorschotten door spaarbanken aan particulieren., 1943; 2605; 1 omslag
          - Stukken betreffende het verkrijgen van vergoedingen ten gunste van de spaarbanken die werkzaamheden verrichten in het kader van de geldzuivering., 1946; 2606; 1 omslag
          - Stukken betreffende het verkrijgen van vergoedingen krachtens de Wet Materiële Oorlogsschaden., 1950 - 1956; 2607; 1 omslag
        - WET- EN REGELGEVING GIROVERKEER, 2.5.3.3.2
          - Stukken betreffende het verlenen van medewerking aan het onderzoek van de Rijkscommissie inzake plaatselijk giroverkeer., 1932 - 1933; 2608; 1 omslag
          - Stukken betreffende het voeren van besprekingen met het Ministerie van Binnenlandse Zaken inzake uitzonderingen op de Girowet., 1932 - 1954; 2609; 1 omslag
          - Stukken betreffende de rapportering aan De Nederlandsche Bank inzake door spaarbanken verrichte giro-werkzaamheden., 1933; 2610; 1 omslag
          - Stukken betreffende het verkrijgen van ontheffingen van de bepalingen van de Girowet 1936., 1944 - 1972; 2611-2615; 5 omslagen
            - Arnhem, 1966 - 1972, 2611
            - Avereest, 1950 - 1968, 2612
            - Deventer, 1946 - 1972, 2613
            - Doetinchem, 1944 - 1971, 2614
            - Maastricht. 1949-1965, 2615
        - WET- EN REGELGEVING DEVIEZEN, 2.5.3.3.3
          - Stukken betreffende het verlenen van vergunningen door De Nederlandse Bank om rekeningen te openen op de naam van niet-ingezetenen., 1949 - 1955; 2616; 1 omslag
          - Stukken betreffende het indienen van opgaven inzake het debiteren van guldensrekeningen op naam van 'niet-ingezetenen woonachtig in Indonesië'., 1949 - 1960; 2617; 1 omslag
          - Stukken betreffende het verlenen van deviezenvergunningen inzake rekeningen van niet-ingezetenen door De Nederlandsche Bank., 1962 - 1968; 2618; 1 omslag
        - WET- EN REGELGEVING LENINGEN EN KREDIET, 2.5.3.3.4
          - Stukken betreffende het voeren van overleg met het Ministerie van Binnenlandse Zaken aangaande een uitzonderingspositie voor spaarbanken op de Geldschieterswet., 1933; 2619; 1 omslag
          - Stukken betreffende het ontwikkelen van beleid inzake door spaarbanken betaalde inleggersrente., 1946 - 1956; 2620; 1 omslag
          - Dossier inzake de door het Ministerie van Volkshuisvesting en Bouwnijverheid ingestelde ''regeling bevordering eigen woningbezit''., 1951 - 1959; 2621; 1 pak
          - Stukken betreffende het verlenen van medewerking aan de totstandkoming van de borgstellingsovereenkomst rentedragende studieleningen tussen Rijk en banken., 1973 - 1976; 2622; 1 pak
          - Circulaires inzake algemene richtlijnen voor kredietverlening., 1973 - 1982; 2623; 1 omslag
          - Stukken betreffende de wijziging van de regelgeving ten aanzien van de verlening van hypotheken., 1974; 2624; 1 omslag
          - Stukken betreffende het verzamelen van informatie inzake de consequenties van de invoering van de Wet op het Consumentenkrediet., 1987 - 1988; 2625; 1 omslag
        - OVERIGE, 2.5.3.3.5
          - Stukken betreffende het adres aan de leden van de Tweede Kamer der Staten- Generaal inzake enige bepalingen in het Wetsontwerp tot Wijziging der Successiewet., 1948; 2626; 1 omslag
          - Stukken betreffende het verzamelen van informatie inzake de consequenties van de invoering van het Wetsontwerp op de Publiekrechtelijke Bedrijfsorganisatie., 1948 - 1952; 2627; 1 omslag
          - Stukken betreffende het voorschrift tot uitbetaling van de Compensatiebijslag Huurverhoging., 1962; 2628; 1 omslag
          - Stukken betreffende de nadere definitie van het begrip sparen onder het indirecte systeem., 1970 - 1975; 2629; 1 omslag
          - Stukken betreffende het voeren van overleg met De Nederlandsche Bank inzake de uitgifte van spaarbewijzen aan toonder., 1973, 1979-1988; 2630; 1 omslag
          - Stukken betreffende de deelname aan de hoorzitting inzake het interim-rapport van de Staatscommissie Bescherming persoonlijke Levenssfeer., 1974; 2631; 1 omslag
          - Stukken betreffende de advisering van de Nutsspaarbank te Zaltbommel inzake de toepassing van de Beschikking Garantie Olie-aankoop Glastuinbouw., 1974; 2632; 1 omslag
          - Stukken betreffende de invoering van de Rijksgroepsregeling Vrijlating Oudedagsvoorziening Bijzondere Groepen., 1975; 2633; 1 omslag
          - Circulaires inzake de uitoefening van toezicht door de Nederlandse Spaarbankbond krachtens de Wet Toezicht Effectenverkeer., 1985 - 1988; 2634; 1 omslag
          - Stukken betreffende het verlenen van medewerking aan de uitvoering van de Regeling Borgstelling Midden- en Kleinbedrijf., 1988 - 1991; 2635; 1 omslag
          - Stukken betreffende de invoering van een geldmarktkasreserveregeling., 1987 - 1989; 2636; 1 omslag
    - AANGELEGENHEDEN VOOR LEDEN, 2.5.4
      - STATUTEN, REGLEMENTEN EN ALGEMENE VOORWAARDEN, 2.5.4.1
        - Rapport met preadviezen inzake de vereisten van een reglement voor inleggers van spaarbanken., 1913; 2637; 1 deel
        - Stukken betreffende de advisering inzake de statutenwijziging in verband met de omzetting van de N.V. Algemene Spaarbank van Verbruikscoöperaties in de Stichting Algemene Spaarbank van Verbruikscoöperaties., 1934 - 1940; 2638; 1 omslag
        - Stukken betreffende het adviseren van leden inzake de vaststelling van Algemene Voorwaarden., 1938 (, 1960); 2639; 1 omslag
        - Stukken betreffende het adviseren inzake de wijziging van de verordening op de Gemeente-Spaarbank van Zaandam. Met bijlagen., 1939 - 1940; 2640; 1 omslag
        - Stukken betreffende het geven van adviezen aan spaarbanken die hun rechtsvorm van Naamloze Vennootschap willen wijzigen in een stichting., 1941 - 1958; 2641-2643; 3 omslagen
          - Gravenhage, `s-; Algemene Spaarbank van Verbruikscoöperaties, z.j, 2641
          - Utrecht; Centrale Volksbank, 1947 - 1953, 2642
          - Zutphen, 1941 - 1958, 2643
        - Stukken betreffende het geven van adviezen inzake de vaststelling van de statuten van de Onderwijzersspaarbank van het Nederlandsch Onderwijzers Genootschap (NOG)., 1942 - 1943; 2644; 1 pak
        - Stukken betreffende het geschil tussen de Nutsspaarbank Wageningen en het departement Wageningen van de Maatschappij tot Nut van ''t Algemeen inzake de interpretatie van het zogenaamde uitkeringsartikel in de statuten., 1942 - 1943; 2645; 1 omslag
        - Stukken betreffende de herziening van een uitkeringsartikel in de statuten van de Nutsspaarbank Veendam., 1943; 2646; 1 omslag
        - Stukken betreffende het verlenen van uitstel inzake de verkrijging van rechtspersoonlijkheid van bij de vakgroep spaarbanken aangesloten leden., 1943 - 1944; 2647; 1 omslag
        - Stukken betreffende advisering inzake de wijziging van de statuten van de coöperatieve Boerenleenbank ''Voorburg'' W.A., 1943 - 1948; 2648; 1 omslag
        - Stukken betreffende het geven van adviezen inzake de wijziging van de statuten van aangesloten spaarbanken conform het Eerste Uitvoeringsbesluit Banken, respectievelijk de Wet Toezicht Kredietwezen., 1943 - 1954; 2649-2650; 2 pakken
          - Appingedam - Nijkerk, 1943 - 1954, 2649
          - Nijverdal - Zwammerdam, 1943 - 1954, 2650
        - Stukken betreffende het voeren van overleg met het Hoofdbestuur van de Maatschappij tot Nut van `t Algemeen inzake de totstandkoming van model-statuten die aan de eisen van beide organisaties tegemoetkomen., 1944 - 1959; 2651; 1 omslag
        - Stukken betreffende het verkrijgen van een vergelijkend overzicht inzake de vigerende rechtspositieregelingen van de aangesloten spaarbanken., 1952 - 1956; 2652; 1 omslag
        - Notulen van de vergaderingen van de Commissie tot Voorbereiding van Modelstatuten en correspondentie met de Nutsspaarbank Amersfoort inzake overleg met de Nederlandse Spaarbankbond bij de ontwikkeling van statuten., 1965 - 1966; 2653; 1 omslag
        - Stukken betreffende de samenwerking met de Vereniging voor Spaarbankdirecteuren inzake het ontwerpen van modelstatuten voor spaarbanken., 1965 - 1967; 2654; 1 omslag
        - Stukken betreffende het vaststellen van Algemene Voorwaarden ten behoeve van de Bondsspaarbanken., 1974; 2655; 1 omslag
        - Stukken betreffende het geven van adviezen aan spaarbanken inzake de vaststelling en wijziging van statuten., 1977 - 1996; 2656-2679; 24 omslagen
          - Alblasserdam; Nutsspaarbank. 1979, 1984, 2656
          - Amersfoort; Bondsspaarbank Midden-, Noord- en Oost- Nederland. 1986, 1988, 2657
          - Andijk; Bondsspaarbank. 1977, 1979, 2658
          - Barneveld; Spaarbank van 1845, 2659
          - Beerta; Spaarbank. 1977 - 1979, 2660
          - Bodegraven; Nutsspaarbank, 2661
          - Bolsward; Bondsspaarbank. 1979, 2662
          - Goor; Bondsspaarbank. 1979, 2663
          - Groningen; Bondsspaarbank Noord-Nederland. 1979, 2664
          - Heerlen; Pancratiusbank. 1984 - 1985, 2665
          - Kampen; Bondsspaarbank Centraal Nederland. 1979, 1981, 2666
          - Kiel-Windeweer; Spaarbank van de Landbouwvereniging. 1979 - 1980, 2667
          - Krommenie; Volksspaarbank. 1979, 2668
          - Lochem; Bondsspaarbank. 1978 - 1981, 1992, 2669
          - Maastricht; Spaarbank Limburg. 1979, 1983, 2670
          - Middelstum; Spaarbank. 1979, 2671
          - Schiedam; Bondsspaarbank Schiedam Vlaardingen. 1986 - 1989, 2672
          - Sneek; Bondsspaarbank van 1818. 1981, 2673
          - Tiel; Bondsspaarbank. 1979, 1987, 2674
          - Wageningen; Gelders-Utrechtse Spaarbank. 1982, 2675
          - Wildervank; Bondsspaarbank. 1979, 1985, 2676
          - Winterswijk; Nutsspaarbank. 1979 - 1980, 2677
          - Woerden; Bondsspaarbank. 1977, 1979, 1992, 2678
          - Zierikzee; Nutsspaarbank. 1978-1979, 1994-1996, 2679
        - Stukken betreffende de vaststelling van Algemene Voorwaarden voor de spaarbanken aangesloten bij de Nederlandse Spaarbankbond., 1978 - 1987; 2680
        - Stukken betreffende de advisering van de Gemeentespaarbank Doetinchem inzake de heroriëntering van deze bank als gemeentelijke tak van dienst., 1988; 2681; 1 omslag
      - OPRICHTING, FUSIE EN OPHEFFING, 2.5.4.2
        - Stukken betreffende het verlenen van medewerking aan de opheffing van spaarbanken. Met bijlagen., 1930 - 1964; 2682-2713; 30 omslagen en 2 pakken
          - Aalten, Coöperatieve Middenstandsspaarbank, 1962 - 1963, 2682; 1 pak
          - Abbekerk; Nutsspaarbank, 1959 - 1960, 2683
          - Beek; Patronaatsspaarbank, 1942, 2684
          - Benningbroek; Spaarbank, 1958, 2685
          - Borne (O); Spaarkas der N.V. Stoomspinnerijen v/h. S.J. Spanjaard, 1945, 2686
          - Didam; Spaarbank der coöperatieve verbruiksvereniging ''De Vruchtboom'', 1953 - 1959, 2687
          - Gendringen; Gemeentelijke Spaarbank, 1957 - 1960, 2688
          - Hillegom; Nutsspaarbank, 1958, 2689
          - Hilversum; Parochiale Spaarbank van de parochie van Onze Lieve Vrouwe Onbevlekte Ontvangenis, 1931 - 1941, 2690
          - Hilversum; Spaarbank ''De Voorzorg'', 1941 - 1942, 2691
          - Hintham; Spaarbank, 1958 - 1959, 2692
          - Leerdam; Nutsspaarbank, 1930 - 1936, 2693
          - Leeuwarden; R.K. Spaarbank van den Heiligen Bonifacius en Gezellen, 1958, 2694
          - Loosdrecht; Spaarbank, 1931 - 1939, 2695
          - Montfoort; Stichting Spaarkas Sint Joseph, 1962 - 1964, 2696; 1 pak
          - Naaldwijk; Hulp en Voorzorg, 1934 - 1940, 2697
          - Nieuwendam; Stichting Spaarbank Sint Augustinus, 1962 - 1963, 2698
          - Nieuwkoop; Coöperatieve Spaar- en Voorschotbank voor de Visserij te Nieuwkoop en Noorden W.A., 1952 - 1953, 2699
          - Oude Tonge; Nutsspaarbank, 1952 - 1953, 2700
          - Schellinkhout; Nutsspaarbank, 1955 - 1957, 2701
          - Scherpenzeel; Spaarbank, 1958 - 1959, 2702
          - Soest; Soester R.K. Spaarbank, 1958 - 1959, 2703
          - Tiel; Nut & Voordeel, 1943 - 1944, 2704
          - Tzummarum; Spaarbank Nut & Genoegen, 1956 - 1958, 2705
          - Uithuizermeeden; Nieuwe Spaarbank, 1955 - 1959, 2706
          - Utrecht; Coöperatieve Verbruiksvereniging van het Spoorwegpersoneel ''Voor Allen'' G.A., 1947, 2707
          - Voorburg; Nutsspaarbank Voorburg-Rijswijk, 1943 - 1949, 2708
          - Wierden; Spaarbank ''Van Klein tot Groot'', 1955 - 1957, 2709
          - Wolphaartsdijk; Nutsspaarbank, 1931 - 1939, 2710
          - Wijdenes, 1932 - 1938, 2711
          - Zeist; Onderlinge Waarborgvereeniging van Arbeiders-Werklieden, 1942 - 1943, 2712
          - Zoetermeer; Spaar- en Voorschotbank der gemeenten Zoetermeer en Zegwaart, 1951 - 1952, 2713
        - Stukken betreffende het voeren van besprekingen inzake de overname van de Nutsspaarbank Grootebroek-Bovenkarspel-Lutjebroek, de Spaarbank gevestigd bij het Nutsdepartement Abbekerk en Lambertschaag en de Spaarbank der Afdeeling Hoogwoud door de Nutsspaarbank te Enkhuizen. Met bijlagen., 1934 - 1936; 2714; 1 pak
        - Stukken betreffende het verlenen van medewerking aan de overname van de Patronaats-Spaarbank van het Jongenspatronaat St. Antonius en het meisjespatronaat St. Agnes door de Geldersche Spaarbank te Nijmegen., 1938 - 1942; 2715; 1 omslag
        - Stukken betreffende de oprichting en reorganisatie van de spaarbanken te Joure, Alkmaar en Enschede., 1939 - 1940; 2716; 1 omslag
        - Stukken betreffende het verzamelen van informatie inzake de opheffing van spaarbanken., 1942 - 1945; 2717; 1 omslag
        - Stukken betreffende het formuleren van beleid inzake mogelijke samenwerking tussen spaarbanken en volkskredietbanken., 1948 - 1956; 2718; 1 omslag
        - Stukken betreffende het adviseren van spaarbanken inzake fusies., 1952 - 1995. Met hiaten; 2719-2929; 206 omslagen, 4 pakken en 1 stuk
          - Aalsmeer; overname van de Verenigde Spaarbanken 1818/1890 door de Spaarbank van de Stad Amsterdam. 1967 - 1968, 2719
          - Aduard; overname van de Nutsspaarbank door Nutsspaarbank Groningen. 1967, 2720
          - Alkmaar; samenwerking Nutsspaarbank Alkmaar met Nutsspaarbanken van Haarlem, Beverwijk, IJmuiden en Den Helder. 1968 - 1969, 2721
          - Almelo; Samenwerking Nutsspaarbank Almelo en Enschedese Spaarbank ''Providentia''. 1968, 2722
          - Alphen aan den Rijn; voorgenomen fusie Nutsspaarbank Alphen a.d.Rijn met Nutsspaarbank Zwammerdam en Nutsspaarbank Rijnsaterwoude, samenwerkingsverband Rijnlandspaarbanken. 1969 - 1979, 2723
          - Amersfoort; fusie spaarbanken van Almelo, Amersfoort, Apeldoorn, Epe, Lochem en Zutphen. 1971 - 1977, 2724
          - Amersfoort; Bondsspaarbank Midden en Oost Nederland samenwerking met Bondsspaarbank Noord-Nederland. 1980, 2725
          - Amsterdam; liquidatie van de Spaarbank voor het Onderwijs. 1968, 2726
          - Amsterdam; Spaarbank voor de stad Amsterdam, fusie met de spaarbanken van Hoorn, Weesp, Westzaan, Zaandam en Assendelft. 1970, 2727
          - Amsterdam; Centrumbank, fusie met Bondsspaarbank Breda en Spaarbank Rotterdam. 1980, 2728
          - Andijk-Wervershoof; mogelijke aansluiting bij Coöperatieve Vereniging van Bondsspaarbanken. 1968 - 1979, 2729
          - Andijk; fusie van Bondsspaarbank Andijk met Bondsspaarbank West-Friesland. 1986, 2730
          - Apeldoorn; samenwerking met de spaarbanken Deventer, Zutphen, Gorssel en fusie met Nutsspaarbank Kampen. 1968, 1973, 2731
          - Appingedam; Spaarbank van het Oud-Diaken Gezelschap, fusiebesprekingen met Nutsspaarbank Appingedam en fusie met Bondsspaarbank Noord-Nederland. 1952, 1968 - 1971, 2732
          - Appingedam; fusie met Bondsspaarbank Noord-Oost Groningen, Bondsspaarbank Loppersum en Spaarbank ''Spijk'', alsmede fusie met Nutsspaarbank ''t Zand en Spaarbank Ten Boer. 1970, 1973 - 1975, 1979 - 1980, 2733
          - Appingedam; Nieuwe Spaarbank voor Appingedam en Omstreken, fusie met Rabobank. 1975 - 1980, 1985, 2734
          - Appingedam; Rapport inzake de mogelijke samenwerking van de spaarbanken te Appingedam, Delfzijl, Loppersum, Roodeschool en Spijk als Eemsmondspaarbanken. bijlagen. 1977, 2735
          - Appingedam, Bondsspaarbank; fusie met Bondsspaarbanken Grijpskerk-Middelstum en Beerta. 1990 - 1991, 2736
          - Arnhem; overname van de Geldersche Spaarbank door Coöperatieve Boerenleenbank Arnhem. 1968, 2737
          - Assen; samenwerking met Nutsspaarbanken Kampen en Meppel. 1968 - 1970, 2738
          - Assendelft; fusie Spaarbank der Vereniging Hulpbetoon en Nutsspaarbank voor de Zaanstreek. 1972 - 1973, 2739
          - Avereest; mislukte overname door Bondsspaarbank Midden- en Oost-Nederland te Amersfoort. 1972, 2740
          - Baflo; samenwerking met Bondsspaarbank Winsum. 1974 - 1981, 2741
          - Barneveld; Stichting Spaarbank van 1845, besprekingen met Bondsspaarbank Putten inzake samenwerking. 1975-1981, 2742
          - Bedum; Bondsspaarbank, fusiebesprekingen met Bondsspaarbank Winsum en Nutsspaarbank Onderdendam. 1973 - 1977, 2743
          - Beemster; Stichting Spaarbank, afgebroken fusiebesprekingen met Spaarbank Hoogkarspel-Westwoud en Nutsspaarbank Enkhuizen. 1972 - 1980, 2744
          - Beerta; Stichting Spaarbank. 1974 - 1979, 2745
          - Beesd; mogelijke samenwerking met de Bondsspaarbanken Tiel en Zaltbommel. 1979, 2746
          - Bellingwolde; Nutsspaarbank, fusie met Bondsspaarbank Wildervank. 1974 - 1980, 2747
          - Beverwijk-Heemskerk; fusie met de Nutsspaarbanken Alkmaar, Haarlem en IJmuiden. 1969, 2748
          - Blijham; overname van de Nutsspaarbank door Nutsspaarbank Groningen. 1968 - 1969, 2749
          - Bodegraven; overname van de Nutsspaarbank Bodegraven door de Nutsspaarbank Gouda. 1963 - 1969, 2750
          - Bolsward; Nieuwe Spaarbank, samenwerking Bondsspaarbank Bolsward in cooperatieve vereniging. 1969, 1974 - 1979, 2751
          - Borculo; mislukte samenwerking van Spaarbank Borculo met spaarbanken van Goor, Laren, Lochem en Vorden, samenwerking in coöperatie van Bondsspaarbanken. 1969, 1974, 1979, 2752
          - Breda; fusie Bondsspaarbanken Breda en Dordrecht, samenwerking Bondsspaarbanken met Bondsspaarbank Oost- Brabant. 1968 - 1978, 2753; 1 pak
          - Breda; Katholieke Spaarbank, overname door Nutsspaarbank Breda. 1969, 2754
          - Breukelen; overname Spaarbank van Breukelen door Bondsspaarbank Midden en Oost Nederland. 1967 - 1976, 2755
          - Buitenpost; mogelijke samenwerking met Nutsspaarbank Murmerwoude. 1969, 2756
          - Buitenpost; overname van Bondsspaarbank door Bondsspaarbank Leeuwarden. 1973 - 1974, 2757
          - Buren; mogelijke samenwerking met Beesd, Zaltbommel en Tiel, financiële gegevens. 1978, 2758
          - Bussum; Omvorming Bussumsche Roomsch-Katholieke Spaarbank tot Eerste Bussumsche Spaarbank. 1969 - 1980, 2759
          - Capelle/Krimpen aan de IJssel; fusie met Spaarbank Rotterdam. 1970, 2760
          - Damwoude; Liquidatie Nutsspaarbank Murmerwoude. 1971 - 1973, 2761
          - Delden; fusie met Bondsspaarbank Twente. 1977, 2762
          - Delft; overname van de Vrijwillige Spaarkas der Vereeniging tot behartiging van de belangen van het personeel in vaste dienst der N.V. Nederlandsche Gist- en Spiritusfabriek door de Spaarbank te Delft. 1968, 2763
          - Delft; overname van de Vrijwilige Spaarbank Calvé-Delft. 1968 - 1969, 2764